# 合同履约成本跌价准备

提问人：rccrhj 时间：2023-07-11 21:54:08
求解答：公司A销售货物给公司B,合同约定公司A需要将货物运输指B指定的仓库，B验收后，A公司的货权完成转移。公司A将支付给运输公司的运输费确认为合同履约成本，资产负债表日A公司账面存在尚未结转的合同履约成本，同时还存在与公司B签订了合同货物。由于市场环境变差，账面的货物已经发生了减值。此种情况下是否需要考虑账面合同履约成本减值情况，如需要，如何确定减值金额。

回答人：chenyiwei
这种情况下，应将合同履约成本相关资产和对应的有合同的存货成本作为一个整体，与合同约定售价相比较，确定是否需计提跌价准备。建议根据总体减值金额和两者（存货、合同履约成本）的账面价值合计数之比，计算一个总体减值率，将应计提的减值总额分配到这两项资产。